臺灣新北地方法院板橋簡易庭裁定
111年度板秩字第150號
移送機關    新北市政府警察局板橋分局

被移送人    郎鎮忠

                    原住○○市○○區○○○道○段0號6樓○○○○○○○○）

上列被移送人因違反社會秩序維護法案件，經移送機關以中華民
國111年8月31日新北警板刑字第1113917199號移送書移送審理，
本院裁定如下：
    主      文
郎鎮忠無正當理由攜帶具有殺傷力之器械，處罰鍰新臺幣參仟元
。
    事實及理由
一、被移送人於下列時、地有違反社會秩序維護法之行為：
　㈠時間：民國111年8月25日8時30分許。
　㈡地點：新北市○○區○○路000巷00弄00號（即重慶公園）。
　㈢行為：無正當理由攜帶具有殺傷力之器械。
二、上開事實，有下列之事證證明屬實。
  ㈠被移送人於警詢時之供述。
  ㈡新北市政府警察局板橋分局扣押筆錄暨扣押物品目錄表、扣
    案物照片。
  ㈢扣押之水果刀1把。
三、按無正當理由攜帶具有殺傷力之器械、化學製劑或其他危險
    物品者，處3日以下拘留或新臺幣30,000元以下罰鍰，社會
    秩序維護法第63條第1項第1款定有明文。本條款之構成要件
    ，須行為人客觀上有攜帶具有殺傷力之器械、化學製劑或其
    他危險物品之行為，且該攜帶係無正當理由，因而有危害於
    行為人攜帶所處時空之安全情形，始足當之。依上開要件，
    判定行為人有無違反本條款非行，首須行為人有攜帶行為，
    次審酌該攜帶行為是否係無正當理由，再衡量行為人攜帶行
    為所處時空，因行為人於該時空有攜帶該類器械，而使該時
    空產生安全上危害；亦即，就行為人客觀上之攜帶行為，依
    其攜帶行為之目的，考量行為人攜帶當時言詞舉動、時間、
    地點、身分等因素，據以認定其是否已構成本條款之非行，
    合先敘明。
四、本件被移送人雖辯稱其攜帶扣案之水果刀係其向附近宮廟所
    借用云云，惟扣案之水果刀1把，為具有殺傷力之器械，常
    有危害於一般安全情形，足以對人之生命、身體、安全構成
    威脅，衡諸社會通念，一般人並無隨身攜帶上開器械外出之
    必要，足見被移送人前開辯解，顯係事後卸責之詞，洵不可
    採，被移送人無正當理由攜帶具有殺傷力之器械，堪以認定
    。
五、核被移送人所為，係違反社會秩序維護法第63條第1項第1款
    之無正當理由攜帶具有殺傷力之器械之非行。爰審酌被移送
    人違反本法之原因、手段、違反義務之程度、上開非行所生
    之危害等一切情狀，量處如主文所示之處罰，以資懲儆。
六、末查，扣案之水果刀1把，固係供被移送人違反本法行為所
    用之物，然被移送人供承非其所有，且卷內別無證據證明被
    移送人為上開水果刀之所有人，尚難併予宣告沒入，附此敘
    明。
七、依社會秩序維護法第45條第1項、第63條第1項第1款，裁定
    如主文。
中　　華　　民　　國　　111 　年　　12　　月　　21　　日
                  臺灣新北地方法院板橋簡易庭
                            法  官 許珮育
以上正本證明與原本無異。
如不服本裁定，應於送達後5日內，向本院提出抗告狀並表明抗
告理由（須附繕本）。
中　　華　　民　　國　　111 　年　　12　　月　　21　　日
                            書記官  吳昌穆